【裁判字號】    97,易,3370
【裁判日期】    980206
【裁判案由】    詐欺
【裁判全文】
臺灣臺北地方法院刑事判決              97年度易字第3370號
公  訴  人  臺灣臺北地方法院檢察署檢察官
被      告  乙○○
                    （另案於臺灣臺北監獄執行中）
上列被告因詐欺等案件，經檢察官聲請簡易判決處刑（97年度偵
緝字第2079號），本院認不宜以簡易判決處刑，而改依通常程序
審理，茲判決如下：
    主  文
乙○○意圖為自己不法之所有，以不正方法由自動付款設備取得
他人之物，處拘役伍拾玖日，如易科罰金以新臺幣壹仟元折算壹
日；又意圖為自己不法之所有，而侵占自己持有他人之物，處拘
役參拾日，如易科罰金以新臺幣壹仟元折算壹日。應執行拘役捌
拾日，如易科罰金以新臺幣壹仟元折算壹日。
    事  實
一、乙○○前向其友人甲○○借款，經甲○○同意後持甲○○所
    有之中國信託商業銀行（下稱中國信託銀行）帳號00000000
    0000號提款卡逕行領款，因而知悉甲○○上開帳戶之提款密
    碼。後於民國九十七年三月八日，甲○○委託乙○○幫忙保
    管其所有之皮包，乙○○竟意圖為自己不法之所有，利用保
    管甲○○皮包之機會，於同日下午五時許持甲○○皮包內之
    前開帳戶提款卡，先後至台北市○○區○○路七號「7-11」
    便利商店以及同前路六九號一樓「全家」便利商店內，接續
    操作便利商店內之自動提款機，輸入其先前知悉之密碼，以
    此不正方法盜領甲○○前揭帳戶內之現金新台幣（下同）二
    千元及三千元，並據為己有。之後乙○○見該皮包內尚有現
    金約六、七百元，又另行起意，以易持有為所有之意思，將
    上開皮包內之現金侵占入己，並於當日晚間十一時許，始將
    已無現金之空皮包請不知情之友人轉交給甲○○。
二、案經甲○○訴由台北市政府警察局中正第一分局報告台灣台
    北地方法院檢察署檢察官偵查後聲請簡易判決處刑。
    理  由
一、訊據被告乙○○固承認有於前述時、地幫友人甲○○保管皮
    包，並持皮包內之提款卡先後領取二千元、三千元現金之事
    實，惟否認有何以不正方法由自動付款設備取得他人財物及
    侵占之犯行，辯稱：甲○○委託其代為領款，分成兩次領，
    一次三千元，一次二千元，領到之後在二二八公園交給甲○
    ○，且甲○○的皮包內沒有現金云云。經查：被告前述犯行
    業經證人甲○○於本院審理時到庭證述明確，其稱：之前被
    告向我借錢，我當時在忙，就拿提款卡給他，叫他自己去領
    ，我有告訴他密碼，就是中國信託那個帳戶，九十七年三月
    八日我在大安森林公園教直排輪，要教小朋友，被告也在那
    邊，他要跟我拿錢買東西喝，我就把錢包交給他，當天晚上
    十一點多被告才委託別人將錢包轉交給我，我發現裡面的提
    款卡有被動過，有移位，且裡面現金六、七百元也不見了，
    後來發現帳戶內錢不見，總共五千元，那是我要繳房租的錢
    等語詳盡。參酌證人甲○○所有之中國信託銀行0000000000
    00號帳戶，確有於案發當日在前揭兩處便利商店分別由自動
    付款設備提領二千元、三千元之交易紀錄，有該帳戶存摺明
    細一份在卷可稽（偵查卷第14頁），足見證人甲○○所言非
    虛。再觀諸被告於檢察官偵訊時，先稱其生活過的不好，之
    前證人甲○○有給過該帳戶密碼，所以這次才拿證人甲○○
    的提款卡去領錢；之後又改稱是證人甲○○委託其領款，當
    場交付提款卡及密碼，並委其保管錢包，其領到錢後有將款
    項交給證人甲○○；嗣於第二次偵訊時又稱證人甲○○在大
    安森林公園委託其保管包包，之後又打電話要其至二二八公
    園等候，等候期間證人甲○○又打電話叫其去領錢云云，是
    被告先後數次說詞，前後不一且相互歧異，顯係事後推諉卸
    責之詞，不足採信。再徵諸證人甲○○若要領款供己花用，
    又無情勢急迫難以自行提領之情，則其大可自行至自動付款
    設備提領，而無委託他人代領之必要，故被告辯稱證人甲○
    ○委託其代領五千元云云，亦核與常情不符。綜上所述，被
    告所辯不足採信，本件事證明確，被告犯行堪以認定。
二、核被告所為，係犯刑法第三百三十九條之二第一項之以不正
    方法，由自動付款設備取得他人之物罪及同法第三百三十五
    條第一項之普通侵占罪。被告先後二次持被害人甲○○之同
    一提款卡由自動付款設備不當領款之行為，係於密接時間內
    在相近地點所為，且犯罪目的與侵害法益同一，應屬接續犯
    。再被告所犯上述兩罪，犯意各別，行為互殊，應予分論併
    罰。爰審酌被告利用友人甲○○之信賴，於保管皮包時持提
    款卡盜領五千元之現款，嗣後又將皮包內之現金侵占入己，
    可見其惡性不輕，又被告於犯罪後飾詞狡辯，未見悔意，惟
    考量其盜領及侵占之金額尚非高額等一切情狀，分別量處如
    主文所示之刑，並均諭知易科罰金之折算標準，且定其應執
    行之刑。
三、依刑事訴訟法第四百五十二條、第二百九十九條第一項前段
    ，刑法第三百三十九條之二第一項、第三百三十五條第一項
    、第四十一條第一項前段、第五十一條第六款，刑法施行法
    第一條之一，判決如主文。
本案經檢察官蔡彥守到庭執行職務
中    華    民    國    98    年    2     月    6     日
                  刑事第十八庭  審判長法  官  胡宗淦
                                      法  官  彭慶文
                                      法  官  游士珺
上正本證明與原本無異。
如不服本判決應於收受送達後10日內向本院提出上訴書狀，並應
敘述具體理由；其未敘述上訴理由者，應於上訴期間屆滿後20日
內向本院補提理由書（均須按他造當事人之人數附繕本）「切勿
逕送上級法院」。告訴人或被害人如對於本判決不服者，應具備
理由請求檢察官上訴，其上訴期間之計算係以檢察官收受判決正
本之日期為準。
                                      書記官  林素霜
中    華    民    國    98    年    2     月    9     日
附錄論罪科刑實體法條文：
中華民國刑法第339條之2
意圖為自己或第三人不法之所有，以不正方法由自動付款設備取
得他人之物者，處3年以下有期徒刑、拘役或1萬元以下罰金。
以前項方法得財產上不法之利益或使第三人得之者，亦同。
中華民國刑法第335條
意圖為自己或第三人不法之所有，而侵占自己持有他人之物者，
處 5 年以下有期徒刑、拘役或科或併科 1 千元以下罰金。
前項之未遂犯罰之。


司法院資訊處製作；財團法人民間司法改革基金會備份。
